臺灣花蓮地方法院行政訴訟裁定
111年度救字第3號
聲  請  人  蘇文輝    現於法務部○○○○○○○執行中
相  對  人  法務部○○○○○○○

代  表  人  葛煌明  
上列聲請人因與相對人間有關獄政事務之行政訴訟事件（本院11
1年度監簡字第18號）聲請訴訟救助，本院裁定如下：
    主      文
聲請駁回。
聲請訴訟費用由聲請人負擔。
    理      由
一、按當事人無資力支出訴訟費用者，行政法院應依聲請，以裁
    定准予訴訟救助。聲請人無資力支出訴訟費用之事由應釋明
    之。前項釋明，得由受訴行政法院管轄區域內有資力之人出
    具保證書代之，行政訴訟法第101條本文、第102條第2項、
    第3項分別定有明文。又行政訴訟法第101條所謂無資力，係
    指窘於生活，且缺乏經濟上之信用者而言（最高行政法院97
    年裁聲字第18號判例意旨參照），亦即聲請人須取諸必需之
    生活費始能支出訴訟費用，復無籌措訴訟費用之信用能力者
    ，方可謂為無資力支出訴訟費用。次按，法院調查聲請人是
    否無資力支出訴訟費用，專就聲請人提出之證據為之，如聲
    請人未提出證據，或依其提出之證據，未能信其無資力支出
    訴訟費用之主張為真實，即應將其聲請駁回。
二、聲請意旨略以：聲請人現因案在花蓮監獄服刑，沒有工作，
    生活十分困難，僅依靠家人微薄援助聲請人在監基本生活費
    用，實在沒有資力支出訴訟費用，爰依法聲請准予訴訟救助
    等語，並提出屏東車城福安村辦公處證明書、國軍花蓮總醫
    院附設民眾診療服務處診斷證明書、110年度綜合所得各類
    所得清單、全國財產稅總歸戶財產查詢清單等為證。
三、經查，聲請人所提之上開村辦公處證明書，係村辦公處所開
    立之證明，與法院就有無資力支出訴訟費用之認定，係屬二
    事，且其開立時間為109年6月30日，迄今已2年多以上。另
    上開110年度綜合所得各類所得清單、全國財產稅總歸戶財
    產查詢清單等資料，亦為110年間之聲請人財產所得狀況，
    顯無法真實反應聲請人目前即起訴時之資力情況。至於聲請
    人所提之上開診斷證明書，亦無法釋明聲請人確實現無資力
    之情。準此，本件尚難遽認聲請人已達窘於生活，且缺乏經
    濟上之信用，致無法支出本件訴訟應繳納之裁判費新臺幣1,
    000元之程度。揆諸首揭規定及說明，其聲請訴訟救助，無
    從准許，應予駁回。
四、依行政訴訟法第104條、民事訴訟法第95條、第78條，裁定
    如主文。 
中　　華　　民　　國　　111 　年　　11　　月　　28　　日
                  行政訴訟庭    法  官  鍾志雄
以上正本係照原本作成。
如不服本裁定，應於正本送達後10日內向本院提出抗告狀，並繳
納抗告費新臺幣500元。
中　　華　　民　　國　　111 　年　　11　　月　　28　　日
                                書記官  胡釋云